# 持有至到期金融资产重分类

提问人：rainy418 时间：2012-04-05 10:02:14
债券发行人如果赎回债券，导致债券持有人持有至到期核算的债券金融资产金额发生重大变化，那么债券持有人以持有至到期核算的债券金融资产是否应当划分为可供出售金融资产。

回答人：chenyiwei
可以认为，这并非系企业的持有意图改变导致，符合“出售或重分类是由于企业无法控制、预期不会重复发生且难以合理预计的独立事项所引起”，因此不应导致剩余的持有至到期投资被重分类到可供出售金融资产。